【裁判字號】    90,上易,1708
【裁判日期】    901207
【裁判案由】    傷害
【裁判全文】
臺灣高等法院臺南分院刑事判決          九十年度上易字第一七八號  Ａ
      上  訴  人  臺灣台南地方法院檢察署檢察官
      被      告  甲    ○
右上訴人因被告傷害案件，不服臺灣台南地方法院九十年度易字第八三六號中華民國
九十年九月二十一日第一審判決（起訴案號：臺灣台南地方法院檢察署九十年度偵字
第三二四八號），提起上訴，本院判決如左：
      主      文
上訴駁回。
      事      實
一、甲○與乙○為夫妻，二人間具有家庭暴力防治法第三條第一款所定之家庭成員關
    係。甲○曾於民國（下同）八十九年間因詐欺案件，經原審法院判處有期徒刑一
    年確定，並於八十九年十二月十六日執行完畢。猶不知悔改，復於九十年二月九
    日中午十二時許，在台南市○○區○○路四段一五四巷五七弄三七號前，因子女
    管教問題而與乙○發生爭執，詎甲○竟基於傷害乙○之故意，手持塑膠垃圾桶毆
    打乙○之頭部，致乙○受有頭部外傷、頭皮裂傷之傷害。
二、案經乙○訴由台南市警察局第三分局報請臺灣台南地方法院檢察署檢察官偵查起
    訴。
      理      由
一、右揭事實迭據被告甲○於警偵訊、原審及本院審理時坦承不諱，核與告訴人乙○
    於警、偵訊、原審及本院審理時到庭指訴之情節相符，並經目擊證人即告訴人之
    子吳宏達於原審到庭陳證無訛，且有國立成功大學醫學院附設醫院診斷證明書一
    紙在卷可資佐證，被告自白核與事實相符，本件事證明確，被告犯行洵堪認定。
二、按配偶為家庭成員，家庭成員間實施身體或精神上不法侵害之行為者，均屬家庭
    暴力，而家庭成員間故意實施家庭暴力行為而成立其他法律所規定之犯罪，則成
    立家庭暴力罪，家庭暴力防治法第三條第一款、第二條第一項、第二項分別定有
    明文。核被告甲○所為，係犯刑法第二百七十七條第一項之傷害罪。又被告前有
    如事實欄所載前科紀錄，有台灣台南地方法院檢察署刑案資料查註紀錄表在卷可
    按，其於有期徒刑執行完畢後五年之內再犯本件有期徒刑以上之罪，為累犯，應
    依法加重其刑。
三、原審適用刑法第二百七十七條第一項、第四十七條、第四十一條第一項前段，罰
    金罰鍰提高標準條例第一條前段、第二條之規定，並審酌被告犯罪之動機、目的
    、手段、所生危害、品行、智識程度、及其犯罪後尚知坦認犯行、態度良好等一
    切情狀，量處有期徒刑肆月，並諭知易科罰金之折算標準。經核原審認事用法俱
    無不合，量刑亦稱妥適，檢察官據告訴人乙○具狀請求上訴，以原審量刑過輕云
    云，指摘原判決不當，並無可取，為無理由，應予駁回。
據上論結，應依刑事訴訟法第三百六十八條，判決如主文。
本案經檢察官曾銘芳到庭執行職務。
中    華    民    國      九十      年      十二      月        七      日
  臺灣高等法院臺南分院刑事第三庭
                                      審判長法官  黃    崑    宗
                                            法官  莊    俊    華
                                            法官  林    勝    木
右正本證明與原本無異。
不得上訴。
                                      法院書記官  吳    秋    賢
中    華    民    國      九十      年      十二      月        七      日
附錄：本判決論罪科刑法條
中華民國刑法第二百七十七條第一項
 (普通傷害罪)
傷害人之身體或健康者，處三年以下有期徒刑、拘役或一千元以下罰金。


司法院資訊處製作；財團法人民間司法改革基金會備份。
